【裁判字號】    89,訴,396
【裁判日期】    891207
【裁判案由】    毒品危害防制條例
【裁判全文】
臺灣士林地方法院刑事判決                          八十九年度訴字第三九六號
    公  訴  人  臺灣士林地方法院檢察署檢察官
    被      告  丙○○
右列被告因違反毒品危害防制條例案件，經檢察官提起公訴 (八十九年度毒偵字第七
一四五號) ，本院判決如左：
    主  文
丙○○連續轉讓第二級毒品，累犯，處有期徒刑捌月。
    事  實
一、丙○○前於民國八十二年間因違反麻醉藥品管理條例案件，經本院判處有期徒刑
    五年十月確定，並於八十七年十一月八日縮刑期滿執行完畢。竟仍不悔改，竟基
    於概括之犯意，連續自八十九年七月間某日起，在其向乙○○之母承租之臺北市
    ○○街四十四之七十五號房屋內，數次轉讓第二級安非他命與乙○○。嗣於同年
    月二十六日凌晨二、三時許，在台北市三重市○○○路十六巷巷口，以缺油錢為
    由，向乙○○借得新台幣（以下同）五百元後，又轉讓第二級毒品安非他命與乙
    ○○。經警於八十九年七月二十六日凌晨四時三十分許，因侵占遺失物案件，在
    臺北市○○街、太原路口當場查獲丙○○，並於前揭房屋內，查獲前往該房屋之
    乙○○，始悉上情。
二、案經臺北市政府警察局大同分局移送臺灣士林地方法院檢察署檢察官偵查起訴。
    理  由
一、訊據被告林時診矢口否認有轉讓第二級毒品安非他命予乙○○之犯行，先係辯稱
    ：我是以月租三千元向乙○○媽媽承租台北市○○街四四之七五號房屋，租了還
    不到一個月的時間，乙○○有去那邊吸安非他命，是他自己帶去的，吸食剩下的
    部分，他就自己用紙包回去。八十九年年七月二十六日凌晨二、三時許，在台北
    市○○○路十六巷巷口，我有向乙○○借了五百元加油，他問我說上次用剩的還
    有沒有，我叫他自己到車上去找，在車上有找到一點點，我有叫他不要用了，因
    為只剩下一點點，都用完了，所以警員那天去沒有找到安非他命。嗣又改稱：乙
    ○○施用之安非他命是伊女朋友黃玉繡給他的云云。經查，右揭犯罪事實，業據
    被告丙○○於警訊及偵查中自白不諱（詳甲○偵查卷第十六頁背面、第十七頁、
    第四十二頁、第四十七頁），核與證人乙○○於警訊、偵查中及本院審理時所證
    情節大致相符（詳偵查卷第二十頁、第四十一頁、第四十六頁背面及本院八十九
    年十一月二十三日審判筆錄），證人乙○○與被告既無怨隙，當無設詞誣陷之虞
    ，足證被告之前之自白確與事實相符。被告於本院所辯，顯屬諉卸之詞，無可採
    信。事證明確，被告犯行，堪予認定，應依法論科。
二、查安非他命係毒品危害防制條例所謂之第二級毒品，此為該條例第二條第二項第
    二款所明定。核被告所為，係犯該條例第八條第二項之轉讓第二級毒品罪。其先
    後多次犯行，時間緊接，方法相同，觸犯構成要件相同之罪名，顯係基於概括犯
    意為之，依刑法第五十六條連續犯規定論以一罪，並加重其刑。又被告有事實欄
    所載之犯罪科刑執行情形，有臺灣高等法院檢察署刑案紀錄簡覆表附卷可稽。其
    受有期徒刑執行完畢後，五年以內再犯有期徒刑以上之本罪，為累犯，應遞加重
    其刑。爰審酌被告轉讓第二級毒品予他人施用，危害國民身體健康甚鉅，其犯罪
    之動機、目的、所生之危害及犯罪後之態度等一切情狀，量處如主文第一項所示
    之刑示懲。
據上論結，應依刑事訴訟法第二百九十九條第一項前段，毒品危害防制條例第八條第
二項，刑法第十一條前段、第五十五條、第四十七條，罰金罰鍰提高標準條例第二條
，判決如主文。
本案經檢察官陳傳宗到庭執行職務。
中    華    民    國      八十九    年      十二      月      七        日
                                臺灣士林地方法院刑事第二庭
                                          法  官
右正本證明與原本無異
如不服本判決應於送達後十日內向本院提出上訴狀
                                          書記官
中    華    民    國      八十      年                月              日
附錄本案論罪科刑法條全文
第八條第二項
轉讓第二級毒品者，處六月以上五年以下有期徒刑，得併科新台幣七十萬元以下罰金
。


司法院資訊處製作；財團法人民間司法改革基金會備份。
